臺灣桃園地方法院民事判決　　　　　　 99年度重訴字第410號
原　　　告　臺灣中小企業銀行股份有限公司
法定代理人　羅澤成
訴訟代理人　洪志銘
被　　　告　張發
上列當事人間請求清償債務事件，本院於民國100 年2 月14日言
詞辯論終結，判決如下：
    主  文
被告應給付原告美金拾萬壹仟捌佰伍拾點貳陸元，及如附表
編號一至編號六所示之利息、違約金。
訴訟費用由被告負擔。
    事實及理由
一、按「債權人以各連帶債務人為共同被告提起給付之訴，以被
    告一人提出非基於其個人關係之抗辯，而經法院認為有理由
    者為限，始得適用（修正前）民事訴訟法第56條第1 項之規
    定」（本院41年台抗字第10號判例參照）。是連帶債務人中
    之一人提出上訴，亦須非基於個人關係之抗辯，且經法院認
    為有理由者，始有修正前民事訴訟法第56條第1 項第1 款（
    現行民事訴訟法第56條第1 款）之適用，其上訴效力始及於
    其他連帶債務人（共同訴訟人）。」（最高法院93年台上字
    第62號判決意旨可參）。查，本件原告原以訴外人大寧國際
    有限公司（以下簡稱：大寧公司）向伊融資借款，並由訴外
    人許世杰及被告擔任連帶保證人為由，向本院聲請核發支付
    命令，請求訴外人大寧公司、許世杰與被告應連帶給付美金
    （下同）331,850.26元及如附表編號1 至編號6 所示之利息
    、違約金；嗣本院99年度司促字第31172 號支付命令送達被
    告及訴外人大寧公司、許世杰後，訴外人大寧公司、許世杰
    未於法定期間內聲明異議，被告則於收受前開支付命令後，
    於法定期間內聲明異議，被告並於本院審理時陳稱伊係受訴
    外人許世杰所騙始擔任連帶保證人等語（見本院卷第17頁背
    頁），參酌前開最高法院判決意旨，被告基於其個人關係為
    抗辯所為聲明異議之效力，應不及於其餘連帶債務人大寧公
    司、許世杰，核先敘明。
二、原告起訴主張：訴外人大寧公司於民國97年10月29日邀同訴
    外人許世杰及被告為連帶保證人與原告簽訂進口物資融資契
    約，融資額度為40萬元，額度動用期間自97年10月29日起至
    98年10月29日止，於循環動用期限屆滿前在本契約所定額度
    內，逕由訴外人大寧公司出具開發信用狀申請書申請循環動
    用，並約定本契約項下各筆外幣融資款項之利息，依各筆承
    作當時該幣別原告之牌告外匯率放款利率計付，且每筆融資
    款項應於原告之國外代理銀行付款日起最長不得超過120 天
    ，到期時立即清償本息及相關費用。前述各筆融資到期或視
    為全部到期，訴外人大寧公司未能立即償還本息時，即依到
    期日前述之約定利率計付遲延利息及違約金。而訴外人大寧
    公司依前開融資契約：(1)於98年7 月2 日提出進口開狀申請
    書，向原告申請融資112,500 元，原告於98年7 月10日墊付
    101,250 元，融資期間為98年7 月10日起至98年11月7 日止
    ，按年利率6.25％計息；(2)於98年7 月8 日提出進口開狀申
    請書，向原告申請融資37,003元，原告於98年7 月24日墊付
    33,300元，融資期間為98年7 月24日起至98年11月21日止，
    按年利率6.25％計息；(3)於98年7 月24日提出進口開狀申請
    書，向原告申請融資94,720元，原告於98年8 月6 日墊付85
    ,248元，融資期間為98年8 月6 日起至98年12月4 日止，按
    年利率6.25％計息；(4)於98年8 月11日提出進口開狀申請書
    ，向原告申請融資51,300元，原告於98年8 月21日墊付46,1
    70元，融資期間為98年8 月21日起至98年12月19日止，按年
    利率6.25％計息；(5)於98年8 月19日提出進口開狀申請書，
    向原告申請融資94,203元，原告於98年8 月26日墊付84,782
    元，融資期間為98年8 月26日起至98年12月24日止，按年利
    率6.25％計息；(6)於98年9 月4 日提出進口開狀申請書，向
    原告申請融資48,438元，原告於98年9 月17日墊付43,594元
    ，融資期間為98年9 月17日起至99年1 月15日止，按年利率
    6.25％計息。詎料，訴外人大寧公司於前開債務均屆清償期
    後，未依約清償前開尚欠之債務331,850.26元。是原告爰依
    連帶保證之法律關係提起本件訴訟。並聲明：如主文所示。
三、被告抗辯稱：伊係遭訴外人許世杰所騙始在進口物資融資契
    約及授信約定書上簽名，並擔任連帶保證人，且被告當時因
    資格不符，原告當時曾同意被告在97年底可以變換連帶保證
    人。並聲明：原告之訴駁回。
四、原告主張訴外人大寧公司於97年10月29日與伊簽訂進口物資
    融資契約，由訴外人許世杰及被告擔任連帶保證人，訴外人
    大寧公司並自98年7 月2 日起陸續向原告申請融資借款，惟
    訴外人大寧公司於清償期屆至後未依約清償，共尚欠331,85
    0.26元之事實，已據原告提出與所述相符之進口物資融資契
    約影本1 份、電腦帳戶欠款明細表影本1 紙、授信約定書影
    本3 份等為證，並為被告所不爭執，是原告上開主張之事實
    ，堪信為真實。
五、被告雖以伊係遭訴外人許世杰所騙始在進口物資融資契約及
    授信約定書上簽名，並擔任連帶保證人，且被告當時因資格
    不符，原告當時曾同意被告在97年底可以變換連帶保證人云
    云置辯。經查：按當事人主張有利於己之事實者，就其事實
    有舉證之責任。民事訴訟法第277 條定有明文。被告雖辯稱
    伊係遭訴外人許世杰所騙始在進口物資融資契約及授信約定
    書上簽名，並擔任連帶保證人云云，惟被告就此部分抗辯並
    無法舉證以實其說；又證人呂廣達（即原任職原告東桃園分
    行負責本件融資借款業務之徵信人員）於100 年2 月14日言
    詞辯論期日證稱：伊當時曾向聯合徵信中心調查被告之信用
    資格，被告當時符合擔任保證人之資格；又訴外人大寧公司
    或被告於簽約當時曾詢問保證人日後是否可以更換之事，伊
    表示如果符合銀行所規定擔任保證人之條件，就可以提出申
    請等語（見本院卷第22頁背頁、第23頁）。是被告上開所辯
    各詞，顯不足採信。
六、按連帶債務之債權人，得對債務人中之一人或數人或其全體
    ，同時或先後請求全部或一部之給付；連帶債務未全部履行
    前，全體債務人仍負連帶責任。民法第273 條第1 項、第2
    項分別定有明文。又保證債務之連帶，係指保證人與主債務
    人負同一債務，對於債權人各負全部給付之責任者而言，觀
    之民法第272 條第1 項規定連帶債務之文義甚明（最高法院
    88年度台上字第1815號判決意旨參照）。查，訴外人大寧公
    司既於97年10月29日與原告簽訂進口物資融資契約，由訴外
    人許世杰及被告擔任連帶保證人，訴外人大寧公司並自98年
    7 月2 日起陸續向原告申請融資借款，惟訴外人大寧公司於
    清償期屆至後未依約清償，共尚欠原告331,850.26元，被告
    既為前開融資借款債務之連帶保證人，自應就訴外人大寧公
    司積欠原告之融資借款債務331,850.26元負連帶清償責任。
七、綜上所述，原告本於消費借貸及連帶保證之法律關係請求被
    告應給付原告331,850.26元，及如附表編號1 至編號6 所示
    之利息、違約金，為有理由，應予准許。
八、據上論結，本件原告之訴為有理由，依民事訴訟法第78條，
    判決如主文。
中    華    民    國    100   年    2     月    25    日
                        民事第二庭  法  官  高明德
以上正本係照原本作成。
如對本判決上訴，須於判決送達後20日內向本院提出上訴狀。
如委任律師提起上訴者，應一併繳納上訴審裁判費。
中    華    民    國    100   年    2     月    25    日
                                    書記官  崔青菁